臺灣高等法院刑事判決
110年度上訴字第1725號
上  訴  人  臺灣新北地方檢察署檢察官
上  訴  人  
即  被  告  劉昊澄


被      告  郭心賢



選任辯護人  李後政律師
上列上訴人等因被告等傷害等案件，不服臺灣新北地方法院109
年度訴字第472號，中華民國110年2月24日第一審判決（起訴案
號：臺灣新北地方檢察署108年度少連偵字第310號），提起上訴
，本院判決如下：
    主      文
上訴駁回。
    事實及理由
一、經本院審理結果，認第一審以㈠上訴人即被告丙○○（原名龔
    聖傑，於民國109年8月24日從父姓並更名）共同犯傷害罪，
    於依刑法第62條前段自首規定減輕其刑後，判處有期徒刑4
    月，並諭知易科罰金折算之標準為新臺幣（下同）1,000元
    折算1日，及扣案之甩棍1枝、辣椒水1瓶均沒收，認事用法
    、量刑及沒收之諭知均無不當，及㈡對被告乙○○為無罪之諭
    知，核無不當，均應予維持，並引用第一審判決書記載之事
    實、證據及理由（如附件）。
二、檢察官上訴意旨略以：證人丙○○與甲○○2人於警詢、偵查中
    及原審審理時均一再證稱案發當天有遭被告乙○○按鳴喇叭、
    踹車牌，及以「信不信我撞死你們」等語加以恐嚇等情，且
    其等證詞前後互核一致，足堪採信，是被告乙○○確實有為如
    起訴書所載之恐嚇犯行。且縱如原審認定被告乙○○按鳴喇叭
    提醒，並非違規行為，亦無惡意，其亦無任何前科，亦不得
    因此推論「被告乙○○不會出言恐嚇」之結論。原判決上開論
    斷，違背證據、論理及經驗法則，有違法未洽之處等語。
三、被告丙○○上訴意旨略以：被告丙○○於犯後即自行至派出所告
    知傷害他人，願接受裁判，並繳交甩棍1枝、辣椒水1瓶，應
    屬對於未發覺之犯罪自首並接受裁判，而應依刑法第62條前
    段規定減輕其刑；另亦在法庭上向告訴人乙○○道歉悔過，並
    欲以工作所得之存款6萬元賠償，但告訴人乙○○執意請求72
    萬元，超出被告丙○○能力範圍，始未能達成和解。懇請法院
    考量上情對被告丙○○減輕其刑等語。
四、本院查：
  ㈠被告丙○○部分：
  ⒈按刑事審判旨在實現刑罰權之分配的正義，故法院對有罪被
    告之科刑，應符合罪刑相當之原則，使輕重得宜，罰當其罪
    ，以契合社會之法律感情，此所以刑法第57條明定科刑時應
    審酌一切情狀，尤應注意該條所列10款事項以為科刑輕重之
    標準，俾使法院就個案之量刑，能斟酌至當。而量刑輕重係
    屬事實審法院得依職權自由裁量之事項，苟已斟酌刑法第57
    條各款所列情狀而未逾越法定刑度，不得遽指為違法（最高
    法院72年台上字第6696號判例參照）。查原審判決關於科刑
    之部分，除認定被告丙○○所犯傷害犯行，係於有偵查犯罪權
    限之公務員或機關發覺前，即主動向員警承認上開犯行，應
    屬對於未發覺之犯罪自首並接受裁判，而爰依刑法第62條前
    段規定減輕其刑外，並已審酌刑法第57條各款所列情狀（見
    原判決理由欄甲、貳、二所載），量酌被告丙○○年輕力盛，
    竟不知理性處理社會上人際關係，僅因前與告訴人乙○○發生
    行車糾紛，心生不滿即夥同少年蔡Ｏ澄持甩棍、辣椒水等物
    品攻擊告訴人乙○○，致使其受有（右側肩胛骨閉鎖性骨折、
    右肩及後背挫瘀傷、左手背1公分撕裂傷、雙手背挫瘀傷合
    併血腫、四肢及臉多處擦傷等）傷害，傷勢實屬不輕，且經
    原審勘驗現場監視器畫面，被告丙○○當時係直接衝入便利超
    商內，不顧店員之勸阻，直接朝告訴人乙○○不斷攻擊，告訴
    人乙○○完全無法還手，僅能縮著身體任由被告丙○○毆打攻擊
    ，此有勘驗筆錄及附件截圖照片在卷可憑，足認被告丙○○犯
    罪之手段兇狠，造成告訴人乙○○受有非輕之傷勢，犯罪所生
    之損害較重，應有從重量刑之必要。至被告丙○○犯後雖有坦
    承犯行，然其於案發後仍對告訴人乙○○提出傷害罪告訴，並
    稱當場雙方為互毆云云，經參以上開勘驗結果，現場情形實
    與被告丙○○所述不符，則被告丙○○以此顯然與事實不符之情
    提出告訴，業經檢察官另為不起訴處分，此有108年度少連
    偵字第310號不起訴處分書在卷可參，可見被告丙○○並未誠
    摯悔意，反省自己之過錯，亦未能與告訴人乙○○達成和解或
    賠償其損害，其犯後態度難認良好。兼衡被告丙○○自述專科
    肄業智識程度，無業，經濟狀況小康等一切情狀，酌情量處
    如上開刑度，並諭知易科罰金折算標準，核已於法定刑度之
    內，予以量定，客觀上並無明顯濫權或失之過重之情形，亦
    未違反比例原則，核無違法或不當。至告訴人乙○○所請求之
    賠償金額是否妥當，核屬民事訴訟之範疇，並非本件刑事案
    件所得審究，或據以認定原審量刑不當。
  ⒉從而，被告丙○○提起本件上訴，僅對於原審量刑裁量職權之
    適法行使，反覆爭執，並未再有其他舉證為憑，為無理由，
    應予駁回。
　㈡被告乙○○部分：
　⒈原判決已就公訴人所提出之被告乙○○於警詢及偵查中供述、
    告訴人丙○○、甲○○於警詢、偵查及原審審理中證述等證據，
    詳予調查後，並說明略以：告訴人丙○○、甲○○雖均證稱當天
    有遭被告乙○○按鳴喇叭、踹車牌，及以「信不信我撞死你們
    」等語加以恐嚇等情，然本件僅有告訴人2人單一指訴，無
    其他補強證據可佐，而其等於案發時為男女朋友關係，於原
    審審理時業已結婚，關係相當密切，容有互相迴護而為不利
    被告乙○○證述之可能，尚難遽信。衡情被告乙○○與告訴人2
    人原本均不認識，當時僅是剛好騎車在路上偶遇而已，告訴
    人丙○○亦自承綠燈時其有在與甲○○聊天而停在原地之情形，
    是被告乙○○按鳴喇叭提醒，並非違規行為，亦無惡意可言，
    況被告乙○○前亦無任何前科，此有本院被告前案紀錄表在卷
    可憑，是被告乙○○素行良好，原為循規蹈矩之人，實難想像
    被告乙○○會因此等小事而無端出言恐嚇告訴人2人，要與常
    情不符。再參以告訴人2人其等均不實證稱嗣後在便利商店
    內告訴人丙○○與被告乙○○為互毆，且被告乙○○亦有持很像刀
    子之物，還手攻擊丙○○，甚至造成丙○○有受傷等情，然此部
    分證述依原審勘驗結果，足認被告乙○○當時僅不斷遭告訴人
    丙○○攻擊毆打而縮起保護自己從未還手，告訴人丙○○當無可
    能因遭受被告乙○○之攻擊而受傷。是告訴人2人所指顯然與
    勘驗結果全然不符，從而其等之證述顯有嚴重瑕疵，自無法
    排除有蓄意誇大或蓄意誣指被告乙○○之可能，又無其他補強
    證據可資佐證，自無從作為不利於被告乙○○之認定。是本案
    除告訴人2人之單一指訴外，並無其他補強證據可資佐證，
    無從僅憑此部分之指訴逕認被告乙○○有何恐嚇之犯行。是依
    檢察官所舉之證據，均尚未達於通常一般之人均可得確信而
    無合理之懷疑存在之程度，無法使法院形成被告乙○○之有罪
    心證。是本案此部分不能證明被告乙○○犯罪，而對被告乙○○
    為無罪之諭知等語。故原判決已詳予論述對被告乙○○為無罪
    諭知之理由，核無不當。
　⒉故檢察官就被告乙○○部分提起上訴，執前詞片面指摘原判決
    ，就原審依職權為證據取捨及心證形成之事項，反覆爭執，
    並未有其他積極證據，供本院調查審酌，為無理由，亦應予
    駁回。
據上論斷，應依刑事訴訟法第373條、第368條，判決如主文。
本案經檢察官彭馨儀提起公訴，檢察官詹啟章及被告丙○○均提起
上訴，經檢察官劉俊杰到庭執行職務。
中　　華　　民　　國　　110 　年　　10　　月　　20　　日
                  刑事第十六庭  審判長法　官  葉騰瑞
  　　　　　　　　　　　　　　　　　　法　官  王耀興
  　　　　　　　　　　　　　　　　　　法　官  古瑞君
以上正本證明與原本無異。
恐嚇罪部分，不得上訴。   
傷害罪部分，如不服本判決應於收受送達後20日內向本院提出上
訴書狀，其未敘述上訴之理由者並得於提起上訴後20日內向本院
補提理由書（均須按他造當事人之人數附繕本）「切勿逕送上級
法院」。
                                      書記官  林君縈
中　　華　　民　　國　　110 　年　　10　　月　　20　　日
附錄：本案論罪科刑法條全文
中華民國刑法第277條
傷害人之身體或健康者，處5年以下有期徒刑、拘役或50萬元以
下罰金。
犯前項之罪，因而致人於死者，處無期徒刑或7年以上有期徒刑
；致重傷者，處3年以上10年以下有期徒刑。

附件
臺灣新北地方法院刑事判決　　　　　　　109年度訴字第472號
公　訴　人　臺灣新北地方檢察署檢察官
被　　　告　丙○○原名龔聖傑
            乙○○
選任辯護人　李後政律師
上列被告因傷害等案件，經檢察官提起公訴（108年度少連偵字
第310號），本院判決如下：
    主  文
丙○○共同犯傷害罪，處有期徒刑肆月，如易科罰金，以新臺幣壹
仟元折算壹日。扣案之甩棍壹枝、辣椒水壹瓶均沒收之。
乙○○無罪。
    犯罪事實
一、丙○○（原名龔聖傑）因先前與乙○○間有行車糾紛，而於民國
    108年6月11日23時12分許，與少年蔡Ｏ澄（92年1月生，姓名
    年籍資料詳卷）及其餘年籍資料不詳之人3名，一同前往新
    北市○○區○○路0段000號統一便利商店內，丙○○與少年蔡Ｏ澄
    竟共同基於傷害之犯意聯絡，其他3人則在場圍觀，由丙○○
    先持辣椒水噴灑乙○○之臉部，再以甩棍揮擊攻擊乙○○之身體
    ，少年蔡Ｏ澄則以腳踹擊乙○○之身體，使乙○○因此受有右側
    肩胛骨閉鎖性骨折、右肩及後背挫瘀傷、左手背1公分撕裂
    傷、雙手背挫瘀傷合併血腫、四肢及臉多處擦傷等傷害。嗣
    丙○○於犯罪後，於108年6月12日0時許在具偵查犯罪職權之
    機關或公務員尚未查知其為行為人前，主動至新北市○○區○○
    路0段000 號新北市政府警察局海山分局埔墘派出所向員警
    主動告知上情願接受裁判，並交付甩棍1枝、辣椒水1瓶扣案
    ，而悉上情。
二、案經新北市政府警察局板橋分局報告臺灣新北地方檢察署檢
    察官偵查起訴。
    理  由
甲、有罪部分：
壹、程序部分：
一、按被告以外之人於審判外之言詞或書面陳述，除法律有規定
    者外，不得作為證據，刑事訴訟法第159條第1項定有明文。
    惟被告以外之人於審判外之陳述，雖不符刑事訴訟法第159
    條之1至第159條之4規定，但經當事人於審判程序同意作為
    證據，法院審酌該言詞陳述或書面陳述作成時之情況，認為
    適當者，亦得為證據，刑事訴訟法第159條之5第1項亦有明
    文。本判決所引用認定犯罪事實之傳聞證據，經檢察官、被
    告丙○○於本院準備程序時，均分別表示同意作為證據（見本
    院卷第126頁），本院審酌該等陳述作成時之情況及與本案
    待證事實間之關聯性，認以之作為證據要屬適當，是依刑事
    訴訟法第159條之5第1項規定，該等傳聞證據自有證據能力
    。
二、傳聞法則乃對於被告以外之人於審判外之言詞或書面陳述而
    為之規範。本判決所引用之非供述證據，無刑事訴訟法第15
    9條第1項傳聞法則之適用，本院審酌上開證據資料作成時之
    情況，因與本案待證事實具有關聯性，且無證據證明係公務
    員違法取得之物，依法自得作為本案之證據。
貳、實體部分：
一、對於上開犯罪事實，業據被告丙○○於偵查及本院審理中均坦
    承不諱，核與證人即告訴人乙○○於警詢、偵查中證述相符（
    見少連偵卷第27至41、201 至202、205至206頁）及證人即
    共犯少年蔡Ｏ澄於警詢及偵查中證述（見少連偵卷第11至17
    、169至173頁）、證人即超商店員徐雅惠於警詢證述（見少
    連偵卷第119至121頁）相符，並有新北市政府警察局海山分
    局扣押筆錄、扣押物品目錄表、衛生福利部雙和醫院108年6
    月12日診斷證明書、現場監視器畫面翻拍照片等在卷可參（
    見少連偵卷第47至55、73頁），另經本院勘驗現場監視器畫
    面結果略以：畫面時間23：12：50，1名身穿深色上衣之男
    子（即丙○○）持罐狀物（辣椒水）及甩棍出現，並以右手持
    辣椒水朝乙○○噴射（畫面右下方有出現煙霧），隨後將右手
    之辣椒水與左手之甩棍交換，再以右手持甩棍朝乙○○揮擊2
    下後，將辣椒水丟置於地上，改以雙手持甩棍連續朝乙○○揮
    擊共約18下，畫面時間23：13：02，丙○○手持之甩棍脫手，
    其將甩棍接住後繼續毆打乙○○。畫面時間23：13：03起可見
    乙○○係以背部朝向丙○○，低頭，身體略微縮起之姿勢遭丙○○
    毆打，且未曾還手。畫面時間23：13：07，身穿桃紅色上衣
    之女子（即甲○○）出現在畫面中，並上前攔阻丙○○，丙○○始
    停止揮擊甩棍，並至一旁撿起地上之辣椒水，畫面時間23：
    12：13，丙○○再持甩棍朝乙○○揮擊2下，甲○○復上前攔阻推
    開丙○○，隨後兩人即自畫面左下方離開監視器拍攝範圍，乙○○則仍縮著身體停留原處，此有勘驗筆錄及附件截圖照片在
    卷可憑（見本院卷第158至160、189至200頁），足認被告丙○○自白與事實相符，應堪採信。本案事證明確，被告犯行堪
    以認定，應依法論科。
二、論罪科刑：
（一）核被告丙○○所為，係犯刑法第277條第1項傷害罪。被告丙○○與少年蔡Ｏ澄就上開犯行間，有犯意聯絡及行為分擔，
      應論以共同正犯。又被告丙○○所為多次傷害之行為，係於
      同一地點、密接時間內，基於同一犯意，侵害同一法益，
      各該傷害行為獨立性薄弱，依一般社會觀念難以強行分離
      ，應包括於一行為予以評價為接續犯，應論以一罪。又被
      告丙○○於案發後，即於同日23時許至上開派出所向警員表
      示要自首本案傷害犯行，此有被告丙○○警詢筆錄在卷可參
      （見少連偵卷第5至9頁），其到案之時間點早於告訴人乙○○，係於有偵查犯罪權限之公務員或機關發覺本案犯行前
      ，即主動向員警承認上開犯行，應屬對於未發覺之犯罪自
      首並接受裁判，爰依刑法第62條前段規定減輕其刑。至被
      告丙○○為成年人，與少年蔡Ｏ澄共同為本案犯行，固有共
      犯關係，然證人蔡Ｏ澄於偵查中證稱：當天我去接朋友下
      班，看到被告丙○○在便利商店裡面，他是我剛認識的朋友
      等語（見少連偵卷第171頁），核與被告丙○○供稱：我不
      知道蔡Ｏ澄未滿18歲，我跟他認識不久等語（見本院卷第1
      82頁），是並無證據足認被告丙○○知悉或可得而知共犯蔡
      Ｏ澄於案發時為未滿18歲之少年，是本案無從認定被告丙○○主觀上有與少年共同犯罪之意，應無兒童及少年福利與
      權益保障法第112條第1項前段規定加重其刑規定之適用，
      附此敘明。
（二）爰以行為人之責任為基礎，審酌被告丙○○年輕力盛，竟不
      知理性處理社會上人際關係，僅因前與告訴人乙○○發生行
      車糾紛，心生不滿即夥同少年蔡Ｏ澄持甩棍、辣椒水等物
      品攻擊告訴人乙○○，致使其受有上開傷害，傷勢實屬不輕
      ，且經本院勘驗現場監視器畫面，被告丙○○當時係直接衝
      入便利超商內，不顧店員之勸阻，直接朝告訴人乙○○不斷
      攻擊，告訴人乙○○完全無法還手，僅能縮著身體任由被告
      丙○○毆打攻擊，此有勘驗筆錄及附件截圖照片在卷可憑（
      見本院卷第158至160、189至200頁），足認被告丙○○犯罪
      之手段兇狠，造成告訴人乙○○受有非輕之傷勢，犯罪所生
      之損害較重，應有從重量刑之必要。至被告丙○○犯後雖有
      坦承犯行，然其於案發後仍對告訴人乙○○提出傷害罪告訴
      ，並稱當場雙方為互毆云云，經參以上開本院勘驗結果，
      現場情形實與被告丙○○所述不符，則被告丙○○以此顯然與
      事實不符之情提出告訴，業經檢察官另為不起訴處分，此
      有108年度少連偵字第310號不起訴處分書在卷可參（見少
      連偵卷第215頁），可見被告丙○○並未誠摯悔意，反省自
      己之過錯，亦未能與告訴人乙○○達成和解或賠償其損害，
      其犯後態度難認良好。兼衡被告丙○○自述專科肄業智識程
      度，已婚，無業，經濟狀況小康等一切情狀，量處如主文
      所示之刑，並諭知易科罰金折算標準。
三、沒收：本案扣案之甩棍1枝及辣椒水1瓶，均為被告所有供本
    件傷害犯行所用之物，業據被告丙○○坦承明確（見本院卷第
    127頁），應依刑法第38條第2項前段規定宣告沒收。
乙、無罪部分：
一、公訴意旨略以：告訴人丙○○於民國108年6月11日23時許，騎
    乘車號000-000號普通重型機車搭載告訴人甲○○，行經新北
    市板橋區光復街與中山路2段交岔口停等紅燈時，適被告乙○○騎乘車號000-0000號普通重型機車行經該路口，於告訴人
    丙○○機車後方停等，後因告訴人丙○○未於燈號轉換綠燈時起
    步前進，被告乙○○即於後方鳴按喇叭、踢踹告訴人丙○○車輛
    ，示意前行，雙方遂起爭執，詎被告乙○○竟基於恐嚇危安之
    犯意，向告訴人2人恫稱：「信不信我撞死你們」等語，以
    此加害生命、身體之事恐嚇告訴人2人，致生危害於渠等之
    安全，因認被告乙○○涉犯刑法第305條恐嚇罪嫌等語。
二、按犯罪事實應依證據認定之，無證據不得認定犯罪事實；不
    能證明被告犯罪者，應諭知無罪之判決，刑事訴訟法第154
    條第2項、第301條第1項分別定有明文。又認定不利於被告
    之事實，須依積極證據，苟積極證據不足為不利於被告事實
    之認定時，即應為有利於被告之認定，更不必有何有利之證
    據；認定犯罪事實所憑之證據，雖不以直接證據為限，間接
    證據亦包括在內，然而無論直接或間接證據，其為訴訟上之
    證明，須於通常一般之人均不致有所懷疑，而得確信為真實
    之程度者，始得據為有罪之認定，若其關於被告是否犯罪之
    證明未能達此程度，而有合理性懷疑之存在，致使無從形成
    有罪之確信，根據「罪證有疑，利於被告」之證據法則，即
    不得遽為不利於被告之認定。而事實之認定，應憑證據，如
    未能發現相當證據，或證據不足以證明，自不能以推測或擬
    制之方法，以為裁判之基礎。而檢察官就被告犯罪事實，應
    負舉證責任，並指出證明之方法，刑事訴訟法第161條第1項
    定有明文。故檢察官對於起訴之犯罪事實，應負提出證據及
    說服之實質舉證責任，倘其所提出之證據，不足為被告有罪
    之積極證明，或其指出證明之方法，無從說服法院以形成被
    告有罪之心證，基於無罪推定原則，自應為被告無罪判決之
    諭知。
三、公訴意旨認被告乙○○涉犯恐嚇犯行，係以：被告乙○○於警詢
    及偵查中供述、告訴人丙○○、甲○○於警詢及偵查中證述等為
    其論據。
四、訊據被告乙○○固坦承有在上開時間、地點騎乘機車在路上遇
    到告訴人2人，並停等於其等後方，因告訴人丙○○未於綠燈
    時起步前進，而按鳴喇叭等情，然否認有何恐嚇犯行，辯稱
    ：我當時按喇叭後丙○○沒有反應，我沒有踹他的車，也沒有
    出言恐嚇，反而是丙○○跟我說叫我報警，他要找人過來，他
    有精神病，我沒有講話，就直接騎車離開等語。辯護人則辯
    稱：被告乙○○並未對告訴人2人為恐嚇，且告訴人2人顯有勾
    串證詞陷害被告乙○○，其等指訴顯有不實，並不足採等語。
    經查：
（一）告訴人丙○○於上開時間，有騎乘上開機車搭載告訴人甲○○
      ，行經上開地點停等紅燈時，適被告乙○○騎乘上開機車行
      經該路口，於告訴人丙○○機車後方停等，後因告訴人丙○○
      未於燈號轉換綠燈時起步前進，被告乙○○即於後方鳴按喇
      叭等情，業據被告乙○○坦承明確，核與證人即告訴人丙○○
      、甲○○於警詢及偵查中證述相符（詳後述），此部分事實
      應堪認定。
（二）又告訴人所為之陳述，其目的在於使被告受刑事訴追處罰
      ，與被告處於絕對相反之立場，其陳述或不免渲染、誇大
      。是告訴人縱立於證人地位具結而為指證、陳述，其陳述
      證據之證明力仍較與被告無利害關係之一般證人之陳述為
      薄弱。從而，告訴人就被害經過之陳述，除須無瑕疵可指
      ，且須就其他方面調查又與事實相符，亦即仍應調查其他
      補強證據以擔保其指證、陳述確有相當之真實性，而為通
      常一般人均不致有所懷疑者，始得採為論罪科刑之依據（
      最高法院97年度台上字第3708號判決意旨參照）。查：
    1.證人即告訴人丙○○於警詢及偵查中證稱：當天我有在上開
      時地遭乙○○恐嚇，當時我在跟甲○○聊天，沒有注意到號誌
      已經轉為綠燈，比較慢起步，導致乙○○情緒不穩定，他就
      長按喇叭還踹我的車牌，一直說綠燈了為何還不走，還有
      補油門，並說信不信我撞死你們，我們還互相叫囂，後來
      我就離開現場，是乙○○先騎走的。我跟乙○○原本不認識。
      後來我們回到甲○○上班的上開便利商店，剛好遇到乙○○，
      他還拿出折疊刀，我就拿辣椒水噴他、拿甩棍打他，我就
      有跟他打起來，甲○○有在現場拉我等語（見少連偵卷第5
      至9、169至173頁）。於本院審理時證稱：當天我有騎車
      載甲○○，停紅燈時我在跟甲○○聊天沒注意到已經綠燈，就
      被後面的乙○○按喇叭、用腳踢我的車牌，並恐嚇我「信不
      信我撞死你」，我們也有口角爭執，之後就各自騎車離開
      。後來我有去統一超商，我在外面就看到乙○○，我就拿甩
      棍跟辣椒水進去傷害他，但乙○○也有還手，當時我也有受
      傷等語（見本院卷第161至168頁）。證人即告訴人甲○○於
      警詢及偵查中證稱：當天我跟丙○○騎車到上開地點時，因
      我跟丙○○還在聊天，就聽到後面有人持續長按喇叭，還踢
      我們的機車車牌，丙○○就跟乙○○發生爭執，途中乙○○就對
      我們二人說信不信我撞死你，丙○○就開始嗆他，我不想聽
      他們再吵這個就叫乙○○趕快離開，乙○○就騎車離開了，他
      這樣講有造成我心生畏懼。後來我們又去便利商店要買東
      西，看到乙○○在裡面拿一個很像刀子會反光的東西，丙○○
      就進去，他是要保護我怕對方會傷害我，丙○○就拿辣椒水
      噴對方，之後他們就互打，我就過去勸架等語（見少連偵
      卷第43至47、169至173頁）。於本院審理時證稱：當天是
      乙○○踹我們的車牌，丙○○就跟他發生口角，我忘記當時乙○○有沒有說什麼話了。之後我們回到超商要買飲料，因為
      剛好丙○○看到乙○○在裡面就進去動手傷害他等語（見本院
      卷第168至174頁）。
    2.是上開證人雖均證稱當天有遭被告乙○○按鳴喇叭、踹車牌
      ，及以「信不信我撞死你們」等語加以恐嚇等情，然參照
      上開說明，僅有告訴人2人之單一指訴，並無其他補強證
      據可佐，而其等於案發時為男女朋友關係，於本院審理時
      業已結婚，是其等關係相當密切，容有互相迴護而為不利
      被告乙○○證述之可能，尚難遽信。衡情被告乙○○與告訴人
      2 人原本均不認識，當時僅是剛好騎車在路上偶遇而已，
      告訴人丙○○亦自承綠燈時其有在與甲○○聊天而停在原地之
      情形，是被告乙○○按鳴喇叭提醒，並非違規行為，亦無惡
      意可言，況被告乙○○前亦無任何前科，此有臺灣高等法院
      被告前案紀錄表在卷可憑，是被告乙○○素行良好，原本即
      為循規蹈矩之人，實難想像被告乙○○會因此等小事而無端
      出言恐嚇告訴人2人，要與常情不符。
    3.且參以其等均證稱嗣後在便利商店內告訴人丙○○與被告乙○○為互毆，且被告乙○○亦有還手攻擊丙○○，甚至造成丙○○
      有受傷等情，然此部分證述依本院勘驗如前所述，可知案
      發過程中被告乙○○遭告訴人丙○○不斷持辣椒水及甩棍攻擊
      ，而被告乙○○從未還手，僅是將身體縮起來背對保護自己
      ，另經本院勘驗現場監視器共有2個角度拍攝，而有2個檔
      案，是顯然已足拍攝到案發現場之全貌，而並無死角可言
      ，足認被告乙○○當時並未持任何武器，僅是不斷遭告訴人
      丙○○攻擊毆打而僅有縮起保護自己從未還手，告訴人丙○○
      當無可能因遭受被告乙○○之攻擊而受傷甚明。是上開證人
      就此均證述有互毆、被告乙○○有持很像刀子之物、亦有主
      動攻擊被告丙○○等節，顯然與上開勘驗結果全然不符，從
      而其等之證述顯有嚴重瑕疵，自無法排除有蓄意誇大或蓄
      意誣指被告乙○○之可能，又無其他補強證據可資佐證，自
      無從作為不利於被告乙○○之認定。
（三）綜上，本案除告訴人2 人之單一指訴外，並無其他補強證
      據可資佐證，無從僅憑此部分之一指訴逕認被告乙○○有何
      恐嚇之犯行。
五、綜上所述，本案僅能證明被告乙○○當時有按鳴喇叭之行為，
    然無從僅憑告訴人2人之單一指訴證明被告有何恐嚇犯行。
    是依檢察官所舉之證據，均尚未達於通常一般之人均可得確
    信而無合理之懷疑存在之程度，無法使本院形成被告乙○○之
    有罪心證。是本案此部分不能證明被告乙○○犯罪，揆諸前揭
    說明，依法應諭知被告無罪。
據上論斷，應依刑事訴訟法第299條第1項前段、第301條第1項（
依刑事判決精簡原則，僅記載程序法條文），判決如主文。
本案經檢察官彭馨儀提起公訴，檢察官詹啟章到庭執行職務。
中    華    民    國   110    年    2     月    24    日
                  刑事第二十庭 審判長  法 官 許博然

                                       法 官 劉明潔

                                       法 官 王國耀
上列正本證明與原本無異。
如不服本判決，應於判決送達後20日內敘明上訴理由，向本院提
出上訴狀 (應附繕本) ，上訴於臺灣高等法院。其未敘述上訴理
由者，應於上訴期間屆滿後20日內向本院補提理由書「切勿逕送
上級法院」。
                                書記官  張美玉
中    華    民    國   110    年    2     月    25    日
附錄本判決論罪法條：
中華民國刑法第277條第1項
傷害人之身體或健康者，處5年以下有期徒刑、拘役或50萬元以
下罰金。